# 关于新租赁准则- 大型商管公司使用权资产确认的疑问

提问人：demtian 时间：2021-05-15 21:42:13
请教各位大佬，这两天在看新租赁准则的实务，有个疑问，举例如下：
A公司为商业管理公司，主营业务是商场店铺自营和出租。A公司在B公司处租赁一幢大楼，共 4 层，租期 20 年（自 2021 年 1 月 1 日至 2040 年 12月 31 日）。其中1-3层用于出租给其他商户，租赁期假定都为 3 年，出租率50%。 4 层用于公司自营的餐馆经营和管理人员办公。
个人理解：首先需要对这个整体租赁合同进行分拆，1-3层是一个单独租赁事项， 4 层是一个单独租赁事项。 4 层确认使用权资产，折旧分别计入营业成本和管理费用。
问题：
1-3层，很明确是用于赚取转租租金的，那么是否确认使用权资产？如果确认，是按照 20 年确认，还是需要把转租出去的 3 年减掉，按 17 年确认使用权资产？50%未出租的场地如何处理？使用权资产如何进行折旧摊销？
如果不确认使用权资产，那么会计处理是怎样的？是否还需要确认租赁负债？
请赐教，感谢。
补充：
刚刚翻了一下陈版的帖子，按陈版的解读，上述为经营租赁，应该是1-3层按照 20 年确认使用权资产，然后使用权资产按月折旧至主营业务成本。
陈版的电梯https://bbs.esnai.com/forum.php?mod=viewthread&tid=5380004，感谢陈版。
如果我理解的不对，也请赐教。

回答人：chenyiwei
对于1-3层部分，应适用新租赁准则中关于转租赁的规定（前提是此处的转租赁满足租赁准则关于识别租赁的标准，包括将转租区域认定为已识别资产）。在此情况下，基于原租赁的使用权资产确定转租赁是否属于经营租赁，分别进行处理。
由于转租赁的租期是 3 年，因此转租赁属于经营租赁。使用权资产仍按 20 年确认，转租出去的部分对应的使用权资产不终止确认。原租赁的使用权资产的折旧计入营业成本。